【裁判字號】    94,訴,3661
【裁判日期】    950519
【裁判案由】    違反醫師法等
【裁判全文】
臺灣臺中地方法院刑事判決              94年度訴字第3661號
公  訴  人  臺灣臺中地方法院檢察署檢察官
被      告  丁○○
選任辯護人  李淑女律師
上列被告因違反醫師法等案件，經檢察官提起公訴（94年度偵字
第10193號），本院判決如下：
    主    文
丁○○未取得合法醫師資格，擅自執行醫療業務，處有期徒刑壹
年。又行使偽造私文書，足以生損害於公眾及他人，處有期徒刑
陸月；偽刻「酉○○」、「戌○○」之中醫師職章貳枚，及如附
表一所示偽造之印文及署押，均沒收。應執行有期徒刑壹年肆月
，偽刻「酉○○」、「戌○○」之中醫師職章貳枚，及如附表一
所示偽造之印文及署押均沒收。
    犯罪事實
一、丁○○以不明原因恐他人知悉其真實姓名後對其不利，竟隱
    匿真實姓名而對外自稱「陳偉德」，且明知其本身並未取得
    合法中醫師資格，不得擅自執行醫療業務，於民國 (下同)
    93年5月初，以每月薪資新台幣 (下同)7 萬元僱用已退休之
    中醫師酉○○ (另案經檢察官為緩起訴處分確定)，擔任其
    出資開設在台中縣潭子鄉○○路○段54號「漢光中醫診所」
    之名義負責人，並於93年6月11日偕同酉○○前往中央健康
    保險局（下稱健保局)中區分局，以酉○○代表該診所與健
    保局簽訂全民健康保險特約醫事服務機構合約。嗣酉○○因
    年事已高，無法實際負責診所業務，且僅於每週日晚間看診
    1次，遂由丁○○實際負責診所之經營管理，並陸續僱用不
    知情之中醫師張瑛桂、柯韋帆、戌○○等人在上址固定駐診
    ，復自93年6月12日起至93年10月26日止，丁○○明知申○○、午○○、戊○○、丑○○、寅○○、庚○○、己○○、
    卯○○、癸○○、辛○○即張鈞銀、亥○○、子○○、甲○○、壬○○、未○○、乙○○、辰○○等17人 (下稱申○○
    等17人)，或從未至漢光中醫診所就診 (申○○、午○○、
    戊○○、丑○○等4人），或屬自己擅自執行醫療業務之對
    象（庚○○、辛○○、未○○、甲○○、壬○○、辰○○、
    湯琬鈴等7人），或實際就醫次數遠低於該診所向健保局申
    報之次數(寅○○、庚○○、己○○、卯○○、癸○○、辛○○、亥○○、子○○、甲○○、壬○○、未○○、乙○○
    、辰○○等13人)，竟基於行使業務登載不實文書、詐欺取
    財之概括犯意，自93年7月間起，按月填製業務上登載而內
    容不實之申請費用總表及診察費申報表，據以向健保局行使
    而請領健保醫療給付，致使健保局陷於錯誤而依合約審核費
    用，足以生損害於全民健康保險制度及健保局審核醫療費用
    之正確性。事後經健保局中區分局人員核算虛報費用為
    34,729元 (病患就診、診所申請健保給付、虛報金額核算之
    情形，詳如附表二所示)，但因健保局認定漢光中醫診所違
    規而拒絕給付上開費用，始未得逞。
二、嗣健保局中區分局發現漢光中醫診所請領93年6月份之健保
    醫療給付金額有異，乃於93年8月20日派員前往漢光中醫診
    所實地查訪，丁○○仍以「陳偉德」名義接受訪查，並基於
    偽造署押之犯意，在該分局「業務訪查訪問紀錄」上，偽簽
    「陳偉德」之署押2枚，足以生損害於健保局管理特約醫事
    服務機構之正確性。又因健保局要求漢光中醫診所須提供被
    保險人即病患之病歷資料，丁○○遂基於行使偽造私文書及
    承上偽造署押之犯意，於93年9月2日偕同酉○○前往健保局
    中區分局說明，並提出申○○等16人 (辰○○除外)其上蓋
    有未經酉○○、戌○○同意，於不詳時間委請不知情之成年
    刻印業者盜刻之中醫師職章印文之病歷(該2枚中醫師職章未
    扣案)，供健保局中區分局人員實質審核，而丁○○亦在該
    分局「業務訪查訪問紀錄」以見證人身分偽簽「陳偉德」署
    押1枚，足以生損害於酉○○、戌○○、真實姓名為「陳偉
    德」之人及健保局審核健保醫療給付事實之正確性。
三、健保局經上開實質審核後，認定漢光中醫診所涉嫌虛報健保
    醫療費用，自94年3月1日起暫停該診所之健保門診業務。惟
    丁○○仍偽以醫師名義，在台中縣潭子鄉○○路○段48號「
    大豐中醫診所」(檢察官已另行分案偵辦)任職，並於94年3
    月28日、94年4月1日先後2次為病患湯琬鈴推拿及開立處方
    給藥，而擅自執行醫療業務。
四、案經健保局移送臺灣臺中地方法院檢察署檢察官偵查起訴。
    理    由
一、訊據被告丁○○雖坦承「陳偉德」為其化名，並為漢光中醫
    診所之實際出資者與負責人，曾在診所內幫病患推拿、把脈
    ，亦曾在漢光中醫診所歇業後前往大豐中醫診所任職等情事
    不諱，惟否認有何違反醫師法、行使偽造私文書、詐欺取財
    、偽造署押等犯行，辯稱：「伊在漢光中醫診所是老闆，偶
    而到診所督促查看營業狀況，遇有病患較多時，才協助病患
    把脈、推拿，並非醫療行為。另申○○等16人確實曾到診所
    看病，病歷記載並無不實，且伊為老闆錢多，沒有虛報健保
    醫療費用之必要，實際上是健保局無故遲延給付健保醫療費
    用或剋扣相關費用，申○○等16人之病歷資料及請領健保醫
    療費用之數據均經健保局修正過，數據不正確。又診所代刻
    醫師之職章均經醫師本人之同意或授權為之，伊沒有必要盜
    刻印章。再伊絕無在大豐中醫診所看診，病人之指證有誤」
    等語。經查：
  (一)按醫師法第28條第1項明定「非醫師擅自執行醫療業務」
      者為其構成要件，其所謂「醫療行為」，係指凡以治療、
      矯正或預防人體疾病、傷害、殘缺為目的，所為之診察、
      診斷及治療，或基於診察、診斷結果，以治療為目的，所
      為之處方、用藥、施術或處置等行為之全部或一部，而為
      兼顧民俗療法之情況，行政院衛生署於82年11月19日以衛
      署醫字第8207565號公告不列入醫療管理之行為有二：1、
      未涉及接骨或交付內服藥品，以傳統之推拿手法，或使用
      民間習用之外敷膏藥、外敷生草藥與藥洗，對運動跌打損
      傷所為之處置行為。2、未使用儀器、未交付或使用藥品
      ，或未有侵入性，而以傳統習用方式，對人體疾病所為之
      處置行為。如藉按摩、指壓、刮痧、腳底按摩、收驚、神
      符、香灰、拔罐、氣功與內功之功術等方式，對人體疾病
      所為之處置行為，若係以治療病症為目的，而對之施以把
      脈、問診之診療行為，並交付自行調劑藥粉，指示服用方
      式人體疾病為目的，所為之診療、用藥行為，即與上揭行
      政院衛生署函述文義，業已逾民俗療法許可之範圍，而屬
      於醫療行為之範疇，合先敘明。
  (二)被告雖否認於上揭時間曾有非醫師擅自執行醫療業務之情
      事，惟被告在漢光中醫診所、大豐中醫診所確有分別為病
      患把脈或給藥之醫療行為，已據證人庚○○、辰○○在檢
      察官偵訊、本院審理時，證人癸○○、湯琬鈴在本院審理
      時，證人辛○○、甲○○、未○○、壬○○在檢察官偵訊
      時分別結證明確，依證人庚○○等人僅單純為病患，與被
      告並無任何怨隙，若非確經被告看診(把脈、開立處方給
      藥)之醫療行為，在客觀上應無誣指之可能。至被告及其
      選任辯護人固以「把脈」並非醫療行為，且當時診所另有
      醫師在場，符合醫師法第28條但書第2款不罰之規定為抗
      辯，然「把脈」乃中醫師對疾病診斷之重要方法之一(即
      望、聞、問、切之「切」)，可從病患之脈象強弱，佐以
      觀察病患之氣色(望)，再配合問診(問)等方法判斷其身體
      狀況，此與上揭行政院衛生署函釋之傳統民俗療法顯然有
      別，自屬醫療行為甚明。又醫師法第28條但書第2款之不
      罰規定係指「在醫療機構於醫師指示下之護理人員、助產
      人員或其他醫事人員」之行為而言，因被告已供承其為漢
      光中醫診所之實際負責人，是老闆，不須天天在診所上班
      ，實際也沒有在診所上班(參見95年5月5日審判筆錄第27
      頁)，則被告顯然並非醫療機構所僱用而在醫師指示下執
      行業務之醫事人員，形式上已無醫師法第28條但書第2款
      之適用，且被告為病患把脈、開立處方給藥時究竟係受何
      位醫師之指示為之，被告及其選任辯護人並未進一步說明
      ，僅泛稱有醫師在場，應為不罰云云，即無可採，故被告
      應有非醫師擅自執行醫療業務之犯行甚明。
  (三)又證人申○○、午○○、戊○○、丑○○等4人自始未曾
      在漢光中醫診所看診，而證人即該診所名義上負責醫師酉
      ○○亦否認曾為證人申○○等4人看診乙節，業經證人申
      ○○等4人及證人酉○○在檢察官偵訊及本院審理時分別
      到庭結證明確，則被告經營之漢光中醫診所竟有證人申○○等4人在該診所看病之病歷資料，該病歷資料應為被告
      虛偽填載或指示他人製作之不實文書。另依被告向健保局
      中區分局提出供查核之證人寅○○、庚○○、己○○、卯
      ○○、癸○○、辛○○、亥○○、子○○、甲○○、壬○○、未○○、乙○○、辰○○等13人之病歷記載，經健保
      局中區人員派員實地訪查結果，發現證人寅○○等13人實
      際前往漢光中醫診所就醫次數均低於該診所向健保局申報
      之次數，此部分事實亦經證人寅○○等13人在檢察官偵訊
      或本院審理時分別到庭結證屬實，足見被告就證人寅○○
      等13人之病歷資料亦有虛偽填載不實之情事(但證人寅○○等13人因時間經過已久，無從記憶其實際前往看診之日
      期及時間，致本院亦無法認定就證人寅○○等13人之病歷
      內容何筆資料確屬虛偽不實)。從而被告依據上開虛偽填
      載之病歷資料，據以製作「申請費用總表」及「診察費申
      報表」，並向健保局提出請領健保醫療給付，即屬以健保
      局為對象，而有行使業務上登載不實之文書及詐欺取財之
      行為，縱令健保局事後實質審查結果認為有虛偽申報之情
      形而予剔除拒絕給付，亦屬是否詐欺取財「未遂」之問題
      ，並不妨礙犯罪行為之成立。至被告及其選任辯護人固以
      未見公訴人所稱偽造之申請費用總表及診察費申報表而否
      認犯行，然健保局之特約醫療機構申請健保醫療給付，須
      按月填寫申請費用總表及診察費申報表，其上須蓋特約醫
      療機構之大、小章等情，業經證人即健保局中區分局承辦
      人員盧麗玉於94年9月6日在檢察官偵訊時結證明確 (參見
      94年度偵字第10193號偵查卷第46頁)，則公訴人所稱偽造
      之申請費用總表及診察費申報表即使未經公訴人或健保局
      提出，亦不得否認被告之漢光中醫診所確曾按月向健保局
      提出上開業務上製作之文書之事實 (除非被告之漢光中醫
      診所從未向健保局請領健保醫療給付，否則不可能未曾製
      作上開申報書表)，故被告此部分辯解與事實不符，委無
      可取。
  (四)公訴人指稱被告於不詳時、地盜刻證人酉○○、戌○○之
      中醫師職章，並蓋用在證人申○○等16人之病歷資料部分
      ，被告雖辯稱已獲得證人酉○○、戌○○之授權同意始為
      代刻職章，且證人酉○○於93年9月間攜帶申○○等16人
      病歷資料前往健保局接受訪談時，已知悉病歷資料上蓋有
      其職章，不能諉稱不知，而證人戌○○在檢察官偵訊時自
      承診所代為保管醫師職章乃醫界常態云云，然為證人酉○○、戌○○在本院審理時均否認曾授權被告代刻中醫師職
      章之情事 (參見本院95年3月10日下午審判筆錄第9頁、95
      年5月5日審判筆錄第6頁)，而證人酉○○復結證稱其交付
      被告保管之印章係診所之大、小章」等語在卷，足見證人
      酉○○自始並未交付其中醫師職章予被告或授權被告代刻
      中醫師職章，縱令證人酉○○於93年9月間與被告攜帶申
      ○○等16人病歷資料前往健保局接受訪談時，已發現病歷
      資料上蓋有其中醫師職章乙事，但此僅能說明證人酉○○
      當時未表示異議及不追究被告盜刻職章之責任而已，並無
      法證明證人酉○○確已事前授權被告代刻職章；再證人戌
      ○○在檢察官偵訊時之上開證述，僅說明醫療機構代為保
      管醫師職章屬醫界常態之情形，並非指醫療機構得不經醫
      師同意得代刻職章及自行蓋用該職章印文於病歷上 (至醫
      師將職章授權他人蓋用在病歷上乃另一問題)，否則證人
      戌○○既確曾在漢光中醫診所執行醫療業務，應無在本院
      審理時堅決否認曾授權或同意被告代刻職章之必要。故被
      告盜刻證人酉○○、戌○○之中醫師職章，蓋用在證人申
      ○○等16人之不實病歷上，並據以持向健保局行使，其涉
      有偽造印章及行使業務上登載不實文書之犯行應堪認定。
  (五)再刑法上所謂偽造署押罪，乃指未經本人簽名署押而擅自
      偽造其人之署押者而言，故必所虛偽填載之他人姓名，具
      有表示本人簽名之意思者，始克相當 (參見最高法院83年
      度台上字第844號判決意旨)。公訴人指稱被告於93年8月
      20日在漢光中醫診所接受健保局中區分局人員訪查時，在
      「業務訪查訪問紀錄」上偽造「陳偉德」之簽名2枚乙節
      ，固經被告坦承上情，但辯稱「陳偉德」為其化名，並無
      偽造署押之犯意云云。惟查：被告在本案為健保局移送前
      ，縱稱均以「陳偉德」之化名對外行使，然其於93年5月
      12日與案外人林玉里簽訂漢光中醫診所之房屋租賃契約書
      ，及93年5月24日向民間公證人辦理上開房屋租賃契約之
      公證事宜時仍使用「丁○○」之本名，有卷附該房屋租賃
      契約書及公證書可按 (參見94年度偵字第1903號偵查卷第
      2宗第96頁至第108頁)，足見被告於93年5月間仍有繼續使
      本名之情形，其何以在漢光中醫診所之經營期間使用「陳
      偉德」之化名，令人不解？況被告使用「陳偉德」化名之
      時間究有多久，對外界之不特定人而言，「陳偉德」是否
      等同於「丁○○」，即有疑問？況被告於上開時間接受健
      保局中區分局人員訪查時，既仍自稱為「陳偉德」，且虛
      構「陳偉德」之年籍資料 (55年12月17日出生，國民身分
      證字號：Ｚ000000000，住台中市○區○○街176巷8號4樓
      )，在主觀上即有虛偽捏造不實身分資料，逃避健保局中
      區分局人員及檢警機關日後追查之目的，故被告在上開訪
      查紀錄上虛偽填載「陳偉德」之名義，即有表示確為「陳
      偉德」本人簽名之意思，參照上開最高法院判決意旨，被
      告於健保局之上開訪查紀錄上偽簽「陳偉德」之署押，自
      應構成偽造署押罪甚明。被告此部分之犯行亦堪認定。
二、核被告所為，上開犯罪事實一、三部分，係犯醫師法第28條
    前段非醫師擅自執行醫療業務罪，刑法第216條、第215條行
    使業務上登載不實文書罪及刑法第339條第3項、第1項詐欺
    取財未遂罪；上揭犯罪事實二部分，係犯刑法第217條第1項
    偽造印章罪(偽造證人酉○○、戌○○之中醫師職章)、偽造
    署押罪(偽造「陳偉德」之署押)及刑法第216條、第215條行
    使偽造私文書罪。被告所犯業務上登載不實文書之低度行為
    ，應為行使之高度行為所吸收，而偽造印章為偽造私文書之
    階段行為，偽造私文書之低度行為復為行使之高度行為所吸
    收，均不另論罪。又被告利用不知情之成年刻印業者偽造證
    人酉○○、戌○○之中醫師職章，藉以實施犯罪，應為間接
    正犯。被告於93年9月2日偽造「陳偉德」署押1枚之犯行，
    固未經檢察官起訴，然此與已起訴論罪科刑部分具有連續犯
    之裁判上一罪關係，應為起訴效力所及，基於審判不可分原
    則，本院自得併予審理。另被告所犯詐欺取財未遂罪部分，
    公訴人雖以被告係以偽造之申報書表向健保局提出請領健保
    醫療給付，健保局即依約預付一部分金額，俟審核後再給付
    其餘款項，並依被告於94年8月12日之供述，認為被告已取
    得全部款項，此部分犯行應為既遂云云，然健保局之特約醫
    療機構申報健保醫療給付，健保局審核時尚須乘以當時有效
    之申報「點值」核算申報金額(並非申報1元，健保局即給付
    1元)，故健保局核定後給付之健保醫療費用通常低於特約醫
    療機構申報之健保費用，而被告之漢光中醫診所於93年6月
    間始與健保局簽約為特約診所，自93年7月間起按月申報健
    保醫療費用，健保局中區分局於93年8月間即發覺有異，派
    員至漢光中醫診所實地訪查及調取病歷資料，並發現漢光中
    醫診所確有違規情事，健保局就違規部分即會自動予以剔除
    ，應無給付該部分健保醫療費用之可能，且被告於94年8月
    12日之供述內容，亦未明確供述該虛報之健保醫療費用已獲
    給付，故就被告涉犯虛報健保醫療給付34729元部分，論以
    詐欺取財未遂已足，公訴人認屬詐欺取財既遂，容有未洽。
    被告就詐欺取財部分已實行犯罪構成要件，但未發生犯罪之
    結果，為未遂犯，應依刑法第26條規定，得按既遂犯之刑減
    輕之。再被告先後多次詐欺取財未遂、行使業務上登載不實
    文書及偽造署押等犯行，時間緊接，犯罪構成要件相同，顯
    係基於概括犯意反覆為之，均為連續犯，應各依刑法第56條
    規定以一罪論，並分別加重其刑。又被告就上開犯罪事實一
    、三部分所犯3罪名，就上開犯罪事實二部分所犯2罪名，具
    有方法結果之牽連關係，均為牽連犯，應各依刑法第55條規
    定從一重就上開犯罪事實一、三部分論以醫師法第28條前段
    非醫師擅自執行醫療業務罪處斷、就上開犯罪事實二部分論
    以刑法第216條、第210條行使偽造私文書罪處斷。另被告所
    犯上開2罪間，犯意各別，罪名互殊，應分論併罰。爰審酌
    被告明知其未經合法取得中醫師資格，以「借牌」方式僱用
    具有合格中醫師資格之酉○○擔任漢光中醫診所名義負責人
    ，未經醫師指示而擅自執行醫療業務，無視看診病患之生命
    安全與身體健康，並為詐領健保醫療給付，捏造不實之病歷
    內容，虛偽填載不實之申報費用總表及診察費申報表等文件
    ，持向健保局據以行使，嚴重破壞健保制度之公平性，使健
    保之被保險人就醫資料之正確性失真，危害社會善良風氣甚
    鉅，惡性非輕，惟被告在漢光中醫診所亦同時僱用多名合格
    中醫師駐診，擅自執行醫療業務之看診對象有限，且虛報詐
    領之健保醫療費用僅3萬餘元，並未得逞，所得利益不多，
    但被告在偵、審程序拒不坦承犯行，在相關證人到庭指證後
    猶飾詞辯解，顯無悔意，犯罪後態度不佳等一切情狀，公訴
    人就被告所犯非醫師擅自執行醫療業務罪部分具體求刑有期
    徒刑1年6月，尚嫌過重，就被告所犯行使偽造私文書罪部分
    具體求刑有期徒刑4月，稍嫌過輕，爰分別量處如主文所示
    之刑，並合併定其應執行之刑，以資警惕。至偽刻酉○○、
    戌○○之中醫師職章2枚，雖未經扣案，但無法證明已滅失
    不存在，該2枚職章應與如附表一所示偽造之印文及署押，
    不問屬於犯人與否，併依刑法第219條規定宣告沒收。
三、公訴意旨另以被告於94年7月19日，在台中縣潭子鄉○○路
    ○段48號即大豐中醫診所，為病患丙○○針灸，而擅自執行
    醫療業務，因認被告涉犯醫師法第28條前段之罪嫌云云。訊
    據被告矢口否認於上揭時、地有何違反醫師法第28條前段之
    犯行，辯稱：「伊不會針灸，大豐中醫診所非伊開設，從未
    在該診所看診」等語。經查：公訴人認被告於上揭時、地為
    病患丙○○針灸，涉犯上開罪嫌，無非係以證人丙○○在警
    詢之指證為其依據，然證人丙○○於95年3月10日在本院審
    理時到庭結證稱：「我當時是說有在大豐中醫診所看過被告
    ，針灸時被告有在場，但我給誰針灸忘記了，我有無給被告
    看診已不記得」、「在警詢指證時，警察有提示照片給我看
    ，但被告本人與照片不像，我是確定照片的那個人有在大豐
    中醫診所看診」等語明確，則被告是否於上揭時、地確有為
    證人丙○○看診及針灸，證人丙○○之證述已先後不一致，
    其證言之可信度因而降低，且證人丙○○在警詢時指證之被
    告照片係黑白，略有模糊不清之情事(參見94年度偵字第
    19103號偵查卷宗第142頁)，該照片即有可能因此失真，致
    與被告本人之長相不甚相同，證人丙○○在警詢時難免有發
    生誤認之虞，此外，既無其他積極證據足認被告於上揭時、
    地確有為證人丙○○看診、針灸之醫療行為，尚難僅憑其先
    後不一致之指證，遽令被告負此違反醫師法第28條前段之罪
    名。故被告此部分之犯罪既屬不能證明，本院原應為被告無
    罪之判決，然公訴人認此與上開已論罪科刑之違反醫師法第
    28條前段部分，具有實質上一罪關係，爰不另為無罪之諭知
    ，附此敘明。
據上論斷，應依刑事訴訟法第299條第1項前段，醫師法第28條前
段、刑法第11條前段、第216條、第210條、第215條、第217條、
第26條、第339條第3項、第1項、第55條、第56條、第51條第5款
、第219條，罰金罰鍰提高標準條例第1條前段、判決如主文。
本案經檢察官巳○○到庭執行職務
中    華    民    國    95    年    5     月    19    日
                  刑事第十五庭  審判長法  官  林金灶
                                      法  官  陳如玲
                                      法  官  周瑞芬
上正本證明與原本無異。
如不服本判決，應於送達後十日內向本院提出上訴狀（須附繕
本），上訴於台灣高等法院台中分院。
                                      書記官  巫偉凱
中    華    民    國    95    年    5     月    19    日
附錄論罪科刑法條全文
醫師法第28條前段：
未取得合法醫師資格，擅自執行醫療業務者，處 6 個月以上 5
年以下有期徒刑，得併科新臺幣 30 萬元以上 150 萬元以下罰
金，其所使用之藥械沒收之。
中華民國刑法第210條：
偽造、變造私文書，足以生損害於公眾或他人者，處五年以下有
期徒刑。
中華民國刑法第215條：
從事業務之人，明知為不實之事項，而登載於其業務上作成之文
書，足以生損害於公眾或他人者，處三年以下有期徒刑、拘役或
五百元以下罰金。
中華民國刑法第216條：
行使第二百十條至第二百十五條之文書者，依偽造、變造文書或
登載不實事項或使登載不實事項之規定處斷。
中華民國刑法第217條第1項：
偽造印章、印文或署押，足以生損害於公眾或他人者，處三年以
下有期徒刑。
中華民國刑法第339條：
意圖為自己或第三人不法之所有，以詐術使人將本人或第三人之
物交付者，處五年以下有期徒刑、拘役或科或併科一千元以下罰
金。
以前項方法得財產上不法之利益或使第三人得之者，亦同。
前二項之未遂犯罰之。
附表一：
  一、申○○、午○○、戊○○、丑○○、寅○○、庚○○、己○○、卯○○、癸○○、辛○○ (即張鈞銀)、亥○○、
      子○○、甲○○、壬○○、未○○、乙○○等16人病歷上
      偽造「中醫師酉○○」、「中醫師戌○○」之印文。
  二、中央健康保險局中區分局民國93年8月20日、93年9月2日
      「業務訪查訪問紀錄」上偽造「陳偉德」之署押3枚。


司法院資訊處製作；財團法人民間司法改革基金會備份。
